臺灣桃園地方法院交通事件裁定　　　　 96年度交聲字第303號
異議人即
受處分人　　甲○○
原處分機關　交通部公路局臺北區監理所宜蘭監理站
上列異議人即受處分人因違反道路交通管理處罰條例案件，不服
交通部公路總局臺北區監理所宜蘭監理站民國96年5 月18日宜監
字第裁43-ACV385330號違反道路交通管理事件裁決書所為處分，
聲明異議，本院裁定如下：
    主  文
異議駁回。
    理  由
一、原處分意旨略以：本件異議人即受處分人甲○○於民國93年
    10月18日中午12時5 分許，駕駛車號6T-4451 號自用小客車
    ，行經臺北市○○○路與八德路口處時，因轉彎不依標誌標
    線號誌指示之違規，為臺北市中正第一分局以北市警交大字
    第ACV385330 號舉發違反道路交通管理事件通知單，舉發異
    議人上開違規行為，原處分機關遂依修正前道路交通管理處
    罰條例第48條第1 項第2 款之規定，裁處異議人罰鍰新臺幣
    陸佰元，並依修正前道路交通管理處罰條例第63條之規定記
    違規點數1 點。
二、聲明異議意旨略以：異議人於上開時間駕車由臺北市○○○
    路往東左轉八德路時，並未見該處設有禁止左轉之標誌，嗣
    經查證始發覺該禁止左轉之標誌係設置在跨越八德路後之路
    口處，該交通標誌之設置顯失去預告之功能，是該交通標誌
    之設置顯有瑕疵，違反道路交通標誌標線號誌設置規則，原
    處分機關對異議人裁處罰鍰，顯有違誤，為此聲明異議云云
    。
三、按行為後法律或自治條例有變更者，適用行政機關最初裁處
    時之法律或自治條例；但裁處前之法律或自治條例有利於受
    處罰者，適用最有利於受處罰者之規定，行政罰法第5 條定
    有明文，本件依行政罰法第5 條規定，自應適用行政機關最
    初裁處時之法律，即95年7 月1 日公布修正施行前道路交通
    管理處罰條例之規定論處，先予敘明。
四、另按汽車駕駛人轉彎時，有不依標誌、標線、號誌指示之情
    形者，處二百元以上六百元以下罰鍰；汽車駕駛人有第48條
    之情形者，除依原條款處罰鍰外，並予記違規點數一點，修
    正前道路交通管理處罰條例第48條第1 項第2 款、第63條第
    1 項第1 款分別定有明文。
五、再按標誌以規定之符號、圖案或簡明文字繪於一定形狀之標
    牌上，安裝於固定或可移動之支撐物體，設置於適當之地點
    ，用以預告或管制前方路況，促使車輛駕駛人與行人注意、
    遵守之交通管制設施；禁制標誌設於禁制事項起點至100 公
    尺間適當之地點，道路交通標誌標線號誌設置規則第3 條第
    1 款、第57條第5 款分別定有明文。
六、經查，依臺北市交通管制工程處96年6 月29日北市交工規字
    第09632516300 號函所示，臺北市○○○路禁止往東左轉八
    德路之禁止左轉標誌，係設置於新生北路南側（遠端）號誌
    燈橫桿上，與異議人所提出之現場照片所示情形一致，是該
    禁止左轉之標誌顯係依上開規定設置於禁制事項起點至100
    公尺間之地點無訛，且依異議人所提出之照片，該標誌並未
    遭異物阻擋，在進入上開路口進行左轉時，即可清晰辯識該
    牌面禁止左轉之圖樣，顯見該標誌設置之位置並無不當。況
    該禁制標誌之性質係在管制前方路況，而非預告路況，是異
    議人辯稱該標誌無預告之功能，設置之位置不當云云，不足
    採信。
七、綜上所述，原處分機關以異議人違規事實明確，援引上開道
    路交通管理處罰條例及違反道路交通管理事件統一裁罰基準
    表之規定，裁處異議人罰鍰新臺幣六百元，並記違規點數1
    點，核無違誤，本件異議人以標誌設置不當為由聲明異議，
    非有理由，應予駁回。
八、依道路交通案件處理辦法第19條，裁定如主文。
中　　華　　民　　國　　96　　年　　10　　月　　31　　日
                  交通法庭   法　官  魏于傑
以上正本證明與原本無異。
如不服本裁定，應於裁定送達後5 日內向本院提出抗告狀。
　　  　　　　　　　　　　　　　書記官　林怡君
中　　華　　民　　國　　96　　年　　10　　月　　31　　日
